臺灣雲林地方法院刑事判決　　　　　　95年度交簡上字第83號
上　訴　人　臺灣雲林地方法院檢察署檢察官
被　　　告　甲○○
上列上訴人因被告公共危險案件，不服本院北港簡易庭95年度港
交簡字第187 號民國95年11月20日第一審簡易判決（聲請簡易判
決處刑案號：臺灣95年度偵字第5243號），提起上訴，本院管轄
之第二審合議庭判決如下：
    主  文
上訴駁回。
    事  實
一、甲○○於民國95年10月20日晚上10時30分許，在雲林縣北港
    鎮○○路旁之「全國薑母鴨店」與友人飲用酒類後，明知已
    達不能安全駕駛之狀態，竟仍駕駛車牌號碼5529-MJ 號自用
    小客車離去，嗣於同日晚上11時許，行經雲林縣北港鎮○○
    路與華勝路交岔路口，因車身搖擺不定而經警攔檢，並測得
    其呼氣酒精濃度含量達每公升0.8 毫克。
二、案經雲林縣警察局北港分局報告臺灣雲林地方法院檢察署檢
    察官聲請以簡易判決處刑。
    理  由
一、按被告以外之人於審判外之陳述雖不符刑事訴訟法第159 條
    之1 至之4 之規定，而經當事人於審判程序同意作為證據，
    法院審酌該言詞陳述或書面陳述作成時之情況，認為適當者
    ，亦得為證據，刑事訴訟法第159 條之5 第1 項定有明文。
    經查，本院認定被告甲○○所憑之下列證據，業經檢察官及
    被告於本院明確表示對該等證據之證據能力不爭執，同意使
    用作為認定事實之依據；本院復審酌上開文書、陳述作成時
    較無人情施壓或干擾之情形，以之作為本件之證據亦屬適當
    ，是上開文書、陳述均具有證據能力。
二、上揭犯罪事實，迭據被告於警詢、偵查中及本院審理時，均
    坦承不諱，並有道路交通事故當事人酒精測定紀錄表1 紙在
    卷可稽，復參酌人體飲酒後，若以呼氣酒精濃度測試器測得
    之呼氣濃度達到每公升0.5 毫克時，反應較慢，感覺減低，
    將影響駕駛；達到每公升0.75毫克時，思考與個性行為均會
    改變；達到每公升1.0 毫克時，步態不穩，噁心嘔吐，精神
    混惑不清晰，業據行政院國軍退除役官兵輔導委員會臺北榮
    民總醫院以88年8 月5 日（88）北總內字第26868 號函示明
    確，而被告係因於駕駛過程中有蛇行、車身搖擺不定之狀態
    ，始為警攔檢查獲，有卷附之刑法第185 條之3 案件測試觀
    察紀錄表1 紙可憑，足認其於駕車之始及案發當時，已因飲
    酒致駕駛操控力不佳而達不能安全駕駛動力交通工具之程度
    ，是被告前開自白與事實相符，而可信採。綜上所述，本案
    事證明確，被告犯行，應堪認定。
三、核被告所為，係犯刑法第185 條之3 之服用酒類不能安全駕
    駛動力交通工具而駕駛罪。
四、本院第二審合議庭審酌被告無犯罪前科紀錄，素行良好，有
    臺灣高等法院被告前案紀錄表1 份在卷可稽，惟其酒後駕車
    ，對其他道路交通參與人之安全存有潛在之高度危險，被告
    為智識健全之駕駛人，當無不知之理，且政府亦強力宣導不
    得酒後駕車，被告無視於此，明知呼氣酒精濃度已達每公升
    0.8 毫克，仍貿然駕車行駛於道路，增加自己與他人之用路
    風險，所幸並未造成實際損害；又考量被告犯後坦承犯行，
    尚能知錯等一切情狀，認原審依刑事訴訟法第449 條第1 項
    前段、第454 條第2 項、刑法第185 條之3 、第41條第1 項
    前段及刑法施行法第1 條之1 規定，判處被告拘役40日，並
    諭知以新臺幣1 千元為易科罰金之折算標準，認事用法均無
    違誤，量刑亦稱妥適。
五、上訴人即檢察官以被告呼氣中之酒測值達每公升0.8 毫克，
    猶酒後駕車行駛於高速公路（此部分業據公訴人當庭表示為
    誤載），對其他用路人之安全危害甚大，原審僅量處拘役40
    日，難收警惕之效為由，提起上訴。惟關於刑之量定，係實
    體法上賦予法院得為自由裁量之事項，倘其未有逾越法律所
    規定之範圍，或濫用其權限，即不得任意指摘為違法，最高
    法院著有75年臺上字第7033號判例意旨可資參照。又在同一
    犯罪事實與情節，如別無其他加重或減輕之原因，下級審量
    定之刑，亦無過重或失輕之不當情形，則上級審法院對下級
    審法院之職權行使，原則上應予尊重（最高法院85年度臺上
    字第2446號裁判意旨可資參照）。本案被告所犯刑法第185
    條之3 之罪，其法定刑為「1 年以下有期徒刑、拘役或3 萬
    元以下罰金」，本院認原審量刑既在上開法定刑之內，且已
    就刑法第57條揭示之各種量刑條件妥為斟酌因而判處被告拘
    役40日，難認有何違法失當之處。上訴人僅以原審量刑過輕
    為理由提起上訴，並無可採，為無理由，應予駁回。
據上論斷，應依刑事訴訟法第455 條之1 第1 項、第3 項、第36
8 條，判決如主文。
案經檢察官乙○○到庭執行職務。
中　　華　　民　　國　　96　　年　　2 　　月　　14　　日
                  刑事第四庭  審判長法  官  吳福森
                                    法  官  李秋瑩
                                    法  官  曾鴻文
以上正本證明與原本無異。
本件不得上訴。
                                    書記官  顏錦清
中　　華　　民　　國　　96　　年　　2 　　月　　14　　日
附錄本案論罪科刑法條全文：
中華民國刑法第185條之3
服用毒品、麻醉藥品、酒類或其他相類之物，不能安全駕駛動力
交通工具而駕駛者，處1 年以下有期徒刑、拘役或3 萬元以下罰
金。
